臺灣彰化地方法院刑事簡易庭裁定
111年度秩字第63號
移送機關    彰化縣警察局鹿港分局
被移送人    黃宏記



上列被移送人因違反社會秩序維護法案件，經移送機關以民國11
1年7月12日鹿警分偵秩字第1110019449號移送書移送審理，本院
裁定如下：
    主  文
黃宏記藉端滋擾住戶，處罰鍰新臺幣伍仟元。
    事實及理由
一、移送意旨略以：被移送人黃宏記因與被害人刁昭宇之鄰居廖
    松柏有債務糾紛，於民國111年3月30日15時30分許前往彰化
    縣○○鄉○○街00○00號討債，經被害人告知廖松柏為隔壁鄰居
    ，復於111年6月22日21時許，又開車前往上址前，以A4紙張
    貼寫有「廖松柏欠錢還錢」等字眼於車上，並將該紙貼在上
    址住家門口、騎樓柱子滋擾被害人。因認被移送人涉有違反
    社會秩序維護法第68條第2款藉端滋擾住戶之行為，爰依法
    移送裁處等語。
二、上開事實，有下列證據證明屬實：
(一)被移送人於警詢時之供述。
(二)被害人於警詢之證述。
(三)彰化縣警察局鹿港分局秀安派出所員警工作紀錄簿。
(四)現場蒐證照片。　　　　　
三、按藉端滋擾住戶、工廠、公司行號、公共場所或公眾得出入
    之場所者，處3日以下拘留或新臺幣12,000元以下罰鍰，社
    會秩序維護法第68條第2款定有明文。該條款所謂「藉端滋
    擾」，係指行為人有滋擾之本意，以言語、行動等方式，藉
    特定事端擴大發揮，踰越該事端在一般社會大眾觀念中所容
    許之合理範圍，而擾及場所之安寧秩序致難以維持或回復者
    而言。查被移送人於111年3月30日15時30分許前往彰化縣○○
    鄉○○街00○00號被害人住處欲向廖松柏討債時，經被害人告
    知廖松柏係隔壁87之15號住戶，則被移送人於111年6月22日
    21時許，開車前往上址87之13號前，以A4紙張貼寫有「廖松
    柏欠錢還錢」等文字於其停放在上址之車上，並張貼在被害
    人住家門口、騎樓柱子之行為，已影響被害人居住之安寧秩
    序，核屬社會秩序維護法第68條第2款之藉端滋擾住戶，應
    依該規定論處。被移送人辯稱天色昏暗沒看清楚，才張貼在
    上址等語，即不足採。
四、爰審酌被移送人違反社會秩序行為之動機、手段、行為後之
    態度、行為所生之危害，及其自述高職肄業之智識程度、業
    商而經濟狀況為小康等一切情狀，裁處如主文所示之罰鍰。
五、依社會秩序維護法第46條、第68條第2款，裁定如主文。
中　　華　　民　　國　　111 　年　　8 　　月　　29　　日
                  刑事簡易庭    法  官  胡佩芬
以上正本證明與原本無異。
如不服本裁定，得於裁定書送達之翌日起5日內，以書狀敘述理
由，經本簡易庭，向本院普通庭提起抗告。
中　　華　　民　　國　　111 　年　　8 　　月　　29　　日
                                書記官  蔡忻彤
附錄法條：
社會秩序維護法第68條
有左列各款行為之一者，處3日以下拘留或新臺幣1萬2千元以下
罰鍰：
一、無正當理由，於公共場所、房屋近旁焚火而有危害安全之虞
    者。
二、藉端滋擾住戶、工廠、公司行號、公共場所或公眾得出入之
    場所者。
三、強買、強賣物品或強索財務者。